【裁判字號】    98,審易,1819
【裁判日期】    990115
【裁判案由】    竊盜
【裁判全文】
臺灣桃園地方法院宣示判決筆錄        98年度審易字第1819號
公  訴  人  臺灣桃園地方法院檢察署檢察官
被      告  庚○○
            乙○○
共      同
指定辯護人  本院公設辯護人彭詩雯
上列被告因竊盜案件（起訴案號：98年度偵字第17166 號），於
中華民國99年1 月15日下午5 時許，在本院第十四法庭宣示判決
，出席職員如下：
          法  官  鍾雅蘭
          書記官  楊郁馨
法官起立朗讀判決主文、犯罪事實要旨、處罰條文，及告以上訴
限制、期間並提出上訴狀之法院，且諭知記載其內容：
一、主  文：
    庚○○收受贓物，累犯，處有期徒刑月；又共同攜帶兇器
    竊盜，累犯，處有期徒刑玖月，扣案螺絲起子與剪刀各壹支
    均沒收。應執行有期徒刑拾月，扣案螺絲起子與剪刀各壹支
    均沒收。
    乙○○共同攜帶兇器竊盜，累犯，處有期徒刑捌月，扣案螺
    絲起子與剪刀各壹支均沒收。
二、犯罪事實要旨：
    庚○○前有下列犯行：(一)於民國93年間，因竊盜案件，經臺
    灣高等法院以94年度上易字第270 號判處有期徒刑2 年6 月
    確定；(二)94年間，因連續施用一、二級毒品案件，經本院以
    94年度訴字第2228號分別判處有期徒刑8 月、6 月、應執行
    有期徒刑1 年2 月確定；(三)同年間，因違反槍砲彈藥刀械管
    制條例、贓物等案件，經本院以95年度訴字第683 號分別判
    處有期徒刑4 月、1 年、應執行有期徒刑1 年2 月確定；上
    開(二)(三)之罪刑並經本院以96年度聲減字第4287號裁定各減刑
    二分之一並更定應執行有期徒刑1 年1 月15日確定後，與前
    開(一)之有期徒刑2 年6 月接續執行，於97年6 月13假釋付保
    護管束出監，於98年1 月21日保護管束期滿，假釋未經撤銷
    ，其未執行之刑，視為已執行完畢（於本案構成累犯）。乙
    ○○前於94年間，因連續施用一、二級毒品案件，經本院以
    96年度訴緝字第5 號分別判處有期徒刑6 月、4 月、應執行
    有期徒刑8 月確定後，復經本院以96年度聲減字第4349號裁
    定各減刑二分之一並定應執行刑有期徒刑4 月確定；96年間
    ，因施用一、二級毒品案件，經本院以96年度審訴字第278
    號分別判處有期徒刑7 月、4 月、應執行刑有期徒刑10月確
    定後，與前開經減刑後之應執行有期徒刑4 月接續執行，於
    97年12月24日期滿執行完畢（於本案構成累犯）。詎其等仍
    不知悔改，庚○○明知車牌號碼DU-8123 號自用小客車，係
    為來路不明之贓物（該車係丁○○於98年7 月2 日下午1 時
    40分許，在新竹縣湖口鄉信義村狗頭8 之6 號遭竊），竟仍
    基於收受贓物之犯意，於98年6 月6 日下旬之某日，在桃園
    縣桃園市○○街某處，受真實姓名年籍不詳、綽號「小忠」
    之成年男子之託，允為代售，而予以收受之。另庚○○與乙
    ○○共同基於意圖為自己不法所有之犯意聯絡，由庚○○駕
    駛改懸掛車牌號碼VL-8321 號車牌之上開小客車，搭載乙○
    ○，接續於如附表所示之時間，地點及犯罪方式，由乙○○
    負責在車上把風，庚○○則持其所有客觀上足供兇器使用之
    螺絲起子及剪刀各1 支竊取如附表所示被害人之物得手。嗣
    於98年7 月28日下午3 時30分許，在桃園縣桃園市○○街71
    號（署立桃園療養院停車場），為警查獲，並扣得上開螺絲
    起子及剪刀各1 支，始悉上情。
三、處罰條文：
    刑法第349 條第1 項、第28條、第321 條第1 項第3 款、第
    47條第1 項、第51條第5 款、第38條第1 項第2 款，刑法施
    行法第1 條之1 第1 項、第2 項前段。
四、協商判決除有刑事訴訟法第455 條之4 第1 項第1 款於本訊
    問程序終結前，被告撤銷協商合意或檢察官撤回協商聲請者
    ；第2 款被告協商之意思非出於自由意志者；第4 款被告所
    犯之罪非第455 條之2 第1 項所定得以協商判決者；第6 款
    被告有其他較重之裁判上一罪之犯罪事實者；第7 款法院認
    應諭知免刑或免訴、不受理者情形之一，及違反同條第2 項
    「法院應於協商合意範圍內為判決；法院為協商判決所科之
    刑，以宣告緩刑或2 年以下有期徒刑、拘役或罰金為限」之
    規定者外，不得上訴。
五、如有前述例外得上訴之情形，又不服本件判決，得自收受判
    決送達後10日內，向本院提出上訴書狀，上訴於第二審法院
    。
中    華    民    國    99    年    1     月    15    日
                        刑事庭  法  官  鍾雅蘭
以上正本証明與原本無異。
                                書記官  楊郁馨
中    華    民    國    99    年    1     月    15    日
附錄論罪科刑法條：
中華民國刑法第349條（普通贓物罪）
收受贓物者，處 3 年以下有期徒刑、拘役或 5 百元以下罰金。
搬運、寄藏、故買贓物或為牙保者，處5年以下有期徒刑、拘役
或科或併科 1 千元以下罰金。
因贓物變得之財物，以贓物論。
中華民國刑法第321 條（加重竊盜罪）
犯竊盜罪而有左列情形之一者，處6 月以上、5 年以下有期徒刑
：
一、於夜間侵入住宅或有人居住之建築物、船艦或隱匿其內而犯
    之者。
二、毀越門扇、牆垣或其他安全設備而犯之者。
三、攜帶兇器而犯之者。
四、結夥三人以上而犯之者。
五、乘火災、水災或其他災害之際而犯之者。
六、在車站或埠頭而犯之者。
前項之未遂犯罰之。
附表：
 ┌──┬────┬──────┬──────┬───────┐
 │編號│ 被害人 │犯罪時間    │  犯罪地點  │竊得財物      │
 │    │        │            │            │              │
 ├──┼────┼──────┼──────┼───────┤
 │ 1  │丙○○  │98年7 月13日│桃園縣大園鄉│丙○○所有之車│
 │    │        │晚間9 時許  │航站南路9 號│牌號碼4955-VZ │
 │    │        │            │（桃園國際機│號自用小客車之│
 │    │        │            │場第二航廈西│後視鏡2 支    │
 │    │        │            │側停車場B1地│              │
 │    │        │            │下層N 區0572│              │
 │    │        │            │號停車格）  │              │
 ├──┼────┼──────┼──────┼───────┤
 │ 2  │甲○○  │98年7 月13日│桃園縣大園鄉│謝淑茹所有、吳│
 │    │        │晚間9 時許  │航站南路9 號│昭德持用之車牌│
 │    │        │            │（桃園國際機│號碼8785-HW 號│
 │    │        │            │場第二航廈西│自用小客車之後│
 │    │        │            │側停車場B1地│視鏡2 支      │
 │    │        │            │下層N 區0581│              │
 │    │        │            │號停車格）  │              │
 ├──┼────┼──────┼──────┼───────┤
 │ 3  │辛○○  │98年7 月13日│桃園縣大園鄉│勁銳企業有限公│
 │    │        │晚間9 時許  │航站南路9 號│司所有、辛○○│
 │    │        │            │（桃園國際機│持用之車牌號碼│
 │    │        │            │場第二航廈西│5899-GZ 號自用│
 │    │        │            │側停車場B1地│小客車之後視鏡│
 │    │        │            │下層D 區067 │2 支          │
 │    │        │            │號停車格）  │              │
 ├──┼────┼──────┼──────┼───────┤
 │ 4  │戊○○  │98年7 月13日│桃園縣大園鄉│戊○○所有之車│
 │    │        │晚間9 時許  │航站南路9 號│牌號碼8099-SJ │
 │    │        │            │（桃園國際機│號自用小客車之│
 │    │        │            │場第二航廈西│後視鏡2 支    │
 │    │        │            │側停車場B1地│              │
 │    │        │            │下層S 區868 │              │
 │    │        │            │號停車格）  │              │
 ├──┼────┼──────┼──────┼───────┤
 │ 5  │鄭俊驤  │98年7 月13日│桃園縣大園鄉│陳桂珠所有、鄭│
 │    │        │晚間9 時許  │航站南路9 號│俊驤持用之車牌│
 │    │        │            │（桃園國際機│號碼0928-DE 號│
 │    │        │            │場第二航廈西│自用小客車之後│
 │    │        │            │側停車場B1地│視鏡2 支      │
 │    │        │            │下層S 區959 │              │
 │    │        │            │號停車格）  │              │
 ├──┼────┼──────┼──────┼───────┤
 │ 6  │己○○  │98年7 月13日│桃園縣大園鄉│己○○所有之車│
 │    │        │晚間9 時許  │航站南路9 號│牌號碼8C-2036 │
 │    │        │            │（桃園國際機│號自用小客車之│
 │    │        │            │場第二航廈西│右側後視鏡1 支│
 │    │        │            │側停車場B1地│              │
 │    │        │            │下層L 區448 │              │
 │    │        │            │號停車格）  │              │
 └──┴────┴──────┴──────┴───────┘

司法院資訊處製作；財團法人民間司法改革基金會備份。
